【裁判字號】    92,訴,62
【裁判日期】    920528
【裁判案由】    毒品危害防制條例
【裁判全文】
臺灣宜蘭地方法院刑事判決                            九十二年度訴字第六二號
    公  訴  人  臺灣宜蘭地方法院檢察署檢察官
    被      告  甲○○
右列被告因違反毒品危害防制條例案件，經檢察官提起公訴（九十二年度毒偵字第一
二號），及移
    主  文
甲○○連續施用第一級毒品，累犯，處有期徒刑壹年，扣案如附表所示之物沒收並銷
燬之；又連續施用第二級毒品，累犯，處有期徒刑陸月。應執行有期徒刑壹年肆月，
扣案如附表所示之物沒收並銷燬之。
    事  實
一、甲○○前因違反懲治盜匪條例案件，經本院以八十六年度少訴字第七號刑事判決
    判處有期徒刑四年二月確定，於民國八十八年四月三十日假釋出監，刑期至九十
    年七月十一日屆滿，以已執行論。甲○○復因施用毒品案件，經本院以九十年度
    毒聲字第九六號裁定送觀察、勒戒後，認無繼續施用毒品傾向，經臺灣新竹地方
法院檢察署檢察官於九十年六月十八日以九十年度毒偵字第六五九號不起訴處分
    確定；再因施用毒品案件，經國防部北部地方軍事法院以九十一年度信裁字第二
    二五號裁定送觀察、勒戒後，認無繼續施用毒品傾向，經國防部北部地方軍事法
    院軍事檢察官於九十一年十月三十日以九十一年不訴字第一五二號不起訴處分確
    定。詎甲○○猶不知悔改，竟基於施用第一級毒品海洛因（下稱海洛因）之概括
    犯意，自九十一年十一月間某日時起，至九十二年三月三十日某時止，在宜蘭縣
    羅東鎮○○路七十一號住處內，以將海洛因摻入香煙之方式，連續施用海洛因多
    次；甲○○復另基於施用第二級毒品安非他命（下稱安非他命）之概括犯意，自
    九十一年十一月間某日時起，至九十二年三月三十日某時止，在上開住處，以吸
    食器之方式，連續施用安非他命多次。嗣其分別於九十一年二月二十六日、九十
    二年四月一日為警查獲後，除分別扣得如附表所示之物，並於九十一年十二月二
    十六日下午二時二十六分許、九十二年四月一日晚上八時二十五分許採集其尿液
    送鑑定之結果，呈嗎啡及安非他命陽性反應，始知悉上情。
二、案經宜蘭縣警察局及宜蘭縣警察局羅東分局報請臺灣宜蘭地方法院檢察署檢察官
    偵查起訴暨移送併辦。
    理  由
一、右揭事實，業據被告甲○○到庭坦承不諱，且其為警查獲後，分別於九十一年十
    二月二十六日下午二時二十分許、九十二年四月一日晚上八時二十五分許採集其
    尿液送請慈濟大學濫用藥物檢驗中心鑑定之結果，呈嗎啡及安非他命陽性反應，
    有該中心出具之檢驗總表二紙附卷可稽，是其自白要與事實相符，應非虛詞，足
    堪採信。而被告於九十一年十二月二十六日為警查獲時扣得之白色粉末物品一包
    （淨重零點零五公克、包裝重零點二四公克），經送請法務部調查局鑑定之結果
    ，確為毒品海洛因，有該局出具之鑑定通知書一紙附卷可證；另被告於九十二年
    四月一日查獲時，扣得之白色粉末物品二包（毛重總計零點七五公克），係為毒
    品海洛因，亦為被告自承在卷，且被告於該次查獲後經採集其尿液送鑑定之結果
    ，呈嗎啡陽性反應，已如前述，足認該扣案之白色粉末狀物品二包確為毒品海洛
    因無訛。被告前因施用毒品案件，經本院以九十年度毒聲字第九六號裁定送觀察
    、勒戒後，認無繼續施用毒品傾向，經臺灣新竹地方法院檢察署檢察官於九十年
    六月十八日以九十年度毒偵字第六五九號不起訴處分確定；再因施用毒品案件，
    經國防部北部地方軍事法院以九十一年度信裁字第二二五號裁定送觀察、勒戒後
    ，認無繼續施用毒品傾向，經國防部北部地方軍事法院軍事檢察官於九十一年十
    月三十日以九十一年不訴字第一五二號不起訴處分確定，有前開不起訴處分書、
    臺灣高等法院被告全國前案紀錄表等件存卷足憑。綜上所述，本件本件事證已臻
    明確，被告三犯以上施用毒品犯行洵堪認定，應依法論科。
二、核被告所為，係犯毒品危害防制條例第十條第一項、第二項之罪。而其施用毒品
    前之所持有第一、二級毒品之低度行為，業已分別為施用毒品之高度行為所吸收
    ，均不另論罪。其先後多次施用海洛因及安非他命抵癮之犯行，時間緊接，方法
    相同，觸犯構成要件相同之罪，顯均係基於概括犯意為之，均應依刑法第五十六
    條連續犯之規定，論以一罪，並均加重其刑。又其所犯施用第一級毒品及施用第
    二級毒品罪，犯意各別，罪名不同，應分論併罰之。公訴人雖僅就被告於九十一
    年十二月二十五日上午八時許，在宜蘭縣羅東鎮○○路七十一號住處內分別施用
    海洛因及安非他命之犯行提起公訴，然檢察官就犯罪事實一部起訴者，其效力及
    於全部，本件被告於上開時間外施用海洛因及安非他命之犯罪事實，與前揭論罪
    科刑之部分，有連續犯之關係，已如前述，本院自應就屬於裁判上一罪之其餘施
    用毒品犯行部分一併加以裁判。公訴人移送併辦部分，因與起訴事實間，具有連
    續犯之裁判上一罪關係，是為起訴效力所及，本院應併予審判，附此敘明。次查
    ，被告前因違反懲治盜匪條例案件，經本院以八十六年度少訴字第七號刑事判決
    判處有期徒刑四年二月確定，於八十八年四月三十日假釋出監，刑期至九十年七
    月十一日屆滿，有前開臺灣高等法院被告全國前案紀錄表在卷可資佐憑，其於有
    期徒刑執行完畢後五年內再犯法定刑有期徒刑以上之右開二罪，均應依刑法第四
    十七條累犯之規定，加重其刑，並均遞加重之。爰審酌被告歷經毒品危害防制條
    例觀察、勒戒之先行程序助其戒除毒癮後，不但未見成效，竟再犯本件施用毒品
    犯行，顯見其已無法依憑己力拔除毒癮，實有處以較長刑期予之隔離之必要，方
    得為其遠離毒害，惟念其坦承犯行，態度良好等一切情狀，各就其所犯二罪分別
    量處如主文所示之刑，並定其應執行之刑，以資警懲。扣案如附表所示之物，均
    應依毒品危害防制條例第十八條第一項前段沒收並銷燬之。
據上論斷，應依刑事訴訟法第二百九十九條第一項前段，毒品危害防制條例第十條第
一項、第二項、第十八條第一項前段，刑法第十一條前段、第五十六條、第四十七條
、第五十一條第五款判決如主文。
本案經檢察官郝中興到庭執行職務
中      華      民      國    九十二    年      五      月    二十八    日
                              臺灣宜蘭地方法院刑事第二庭
                                    審判長法  官  黃  永  勝
                                          法  官  郭  顏  毓
                                          法  官  辜  漢  忠
右正本證明與原本無異。
如不服本判決，應於判決送達後十日內向本院提出上訴狀。（應附繕本）
                                          書記官  林  秀  麗
中      華      民      國    九十二    年      五      月    二十九    日
附表：
一、第一級毒品海洛因壹包（淨重零點零伍公克、包裝重零點貳肆公克公克）
二、第一級毒品海洛因貳包（毛重總計零點柒伍公克）
附錄本案論罪科刑法條全文
毒品危害防制條例第十條第一項、第二項
施用第一級毒品者，處六月以上五年以下有期徒刑。
施用第二級毒品者，處三年以下有期徒刑。


司法院資訊處製作；財團法人民間司法改革基金會備份。
